臺灣板橋地方法院刑事判決　　　　　　　　　　　　　九十年度易字第三八九三號
　　公　訴　人　臺灣板橋地方法院檢察署檢察官
　　被　　　告　甲○○
右列被告因犯家庭暴力之傷害案件，經檢察官提起公訴（九十年度偵字第一七三七○
號），本院判決如左：
    主  文
甲○○連續傷害人之身體，處有期徒刑月，如易科罰金以佰元折算壹日。緩刑貳
年，緩刑期內付保護管束，並不得對乙○○實施身體或精神上不法侵害之行為。
    事  實
一、甲○○與乙○○係夫妻關係，具家庭暴力防治法第三條第一款所規定之家庭成員
    關係，詎甲○○竟基於傷害之概括犯意，先於民國八十九年八月六日凌晨三時許
    ，在其臺北縣新莊市○○街一四六巷十之三號四樓租處，因酒後細故即徒手毆打
    其妻乙○○，致乙○○受有頭後枕部瘀血三乘三公分、右眼眶瘀腫傷三乘三公分
    、左眼眶瘀腫傷三乘三公分等傷害；復於九十年八月二十五日晚上十時許，在其
    臺北縣樹林市○○街一二一巷十九號七樓住處，又因酒後細故，徒手毆打乙○○
    ，致其受有胸壁挫傷之傷害。
二、案經乙○○告訴及臺北縣政府警察局樹林分局報請臺灣板橋地方法院檢察署檢察
    官偵查起訴。
    理  由
一、訊據被告甲○○矢口否認有於右揭時地連續對告訴人乙○○實施家庭暴力之傷害
    行為，辯稱：伊並未動手毆打其妻乙○○，八十九年八月六日當日係乙○○酒後
    到陽臺處時自行撞傷；九十年八月二十五日當日，則是其在外與人發生衝突而遭
    不明人士毆打才會受傷云云。惟查，被告右揭犯罪事實，業據告訴人乙○○指訴
    歷歷，且告訴人受有上揭傷害，亦有醫院出具之診斷證明書影本二紙存卷可稽，
    且參被告於偵查中供稱：告訴人乙○○上開二次受傷時，伊均未將其送醫救治等
    語（見偵查卷第二十頁），衡情若告訴人乙○○二次受傷確係分別因自行撞傷及
    遭不名人士毆傷，而非其所致，則身為其夫之被告焉有坐視不理之情？顯與常情
    有悖。再者，據被告所稱八十九年八月六日係告訴人於陽臺自行撞傷云云，然觀
    諸告訴人受傷之情形分別為左、右眼腫瘀、頭後枕部瘀血各為三乘三公分，按其
    受傷之範圍、部位，顯非自行撞傷可致。又告訴人為一尋常之家庭主婦，是否會
    無故在外遭他人毆打，亦非無疑。是被告上開所辯，應係事後畏罪卸責之詞，要
    難採信。是本件事證明確，被告犯行堪以認定。
二、被告甲○○與告訴人乙○○係夫妻關係，具家庭暴力防治法第三條第一款所規定
    之家庭成員關係，業經被告、告訴人陳述一致無訛，並有被告身分證影本一枚在
    卷可稽，是被告甲○○於上揭時地毆傷告訴人，核其所為係犯刑法第二百七十七
    條第一項之家庭暴力傷害罪。其所犯二次傷害告訴人行為，時間緊接，所犯構成
    要件相同，顯係基於概括犯意反覆為之，為連續犯，應以一罪論，並加重其刑。
    爰審酌被告之素行、犯罪之動機、目的、手段、對告訴人施以家庭暴力所生之危
    害、犯後卸責之態度等一切情狀，量處如主文所示之刑，並諭知易科罰金之折算
    標準，以示懲儆。又被告前未曾受有期徒刑以上刑之宣告，有臺灣高等法院檢察
    署刑案紀錄簡覆表在卷可憑，衡諸其係因一時失慮而觸犯刑責，經此偵審教訓後
    ，當知所警惕，信無再犯之虞，本院認所宣告之刑以暫不執行為適當，併宣告緩
    刑二年，緩刑期內應付保護管束，並不得對告訴人實施身體或精神上不法侵害之
    行為，以啟自新，並觀後效。
據上論斷，應依刑事訴訟法第二百九十九條第一項前段，家庭暴力防治法第三十條第
一項、第二項，刑法第五十六條、第二百七十七條第一項、第四十一條第一項前段、
第七十四條第一款，罰金罰鍰提高標準條例第一條前段、第二條，判決如主文。
本案經檢察官馬凱蕙到庭執行職務
中      華      民      國    九十一    年      一      月    二十九    日
                                    臺灣板橋地方法院刑事第六庭
                                        法  官  彭  全  曄
右正本證明與原本無異
如不服本判決應於送達後十日內向本院提出上訴狀
                                        書記官  梁  宜  庭
中      華      民      國    九十一    年      一      月    三十一    日
附錄本案論罪科刑法條全文：
家庭暴力防治法第二條
本法所稱家庭暴力者，謂家庭成員間實施身體或精神上不法侵害之行為。
本法所稱家庭暴力罪者，謂家庭成員間故意實施家庭暴力行為而成立其他法律所規定
之犯罪。
本法所稱騷擾者，謂任何打擾、警告、嘲弄或辱罵他人之言語、動作或製造使人心生
畏怖情境之行為。
家庭暴力防治法第三十條
犯家庭暴力罪或違反保護令罪而受緩刑之宣告者，在緩刑期內應付保護管束。
法院為前項緩刑宣告時，得命被告於緩刑付保護管束期間內，遵守下列一款或數款事
項：
一、禁止實施家庭暴力行為。
二、命遷出被害人之住居所。
三、禁止對被害人為直接或間接之騷擾、接觸、通話或其他聯絡行為。
四、命接受加害人處遇計畫：戒癮治療、精神治療、心理輔導或其他治療、輔導。
五、其他保護被害人或其特定家庭成員安全或更生保護之事項。
法院為第一項之緩刑宣告時，應即通知被害人及其住居所所在地之警察機關。
受保護管束人違反第二項保護管束事項情節重大者，撤消其緩刑之宣告。
刑法第二百七十七條
傷害人之身體或健康者，處三年以下有期徒刑，拘役或一千元以下罰金。
犯前項之罪，因而致人於死者，處無期徒或七年以上有期徒刑；致重傷者，處三年以
上十年以下有期徒刑。
